【裁判字號】    96,訴,3987
【裁判日期】    970131
【裁判案由】    毒品危害防制條例
【裁判全文】
臺灣高雄地方法院刑事判決              96年度訴字第3987號
公  訴  人  臺灣高雄地方法院檢察署檢察官
被      告  甲○○
上列被告因違反毒品危害防制條例案件，經檢察官提起公訴（96
年度毒偵字第7810號），嗣因被告就被訴事實為有罪之陳述，本
院經聽取當事人之意見後，改依簡式審判程序進行，判決如下：
      主  文
甲○○施用第一級毒品，累犯，處有期徒刑壹年。扣案之第一級
毒品海洛因壹包（含袋毛重為零點壹公克；驗餘淨重為零點零參
壹公克）沒收銷燬之。
      事  實
一、甲○○前因施用毒品案件，經本院裁定令入戒治處所施以強
    制戒治，於民國93年1 月9 日釋放出所，並於同年10月5 日
    期滿；其另因違反毒品危害防制條例案件，經本院於94年10
    月3 日以94年度訴字第2822號判處有期徒刑8 月確定，經入
    監執行，於95年9 月12日縮短刑期執行完畢出監。詎其猶不
    知悔改，在強制戒治期滿釋放後之5 年內，於96年8 月27日
    早上某時，在高雄市○○區○○街38巷1 號住處，施用第一
    級毒品海洛因1 次，嗣為警於96年8 月27日19時50分在高雄
    市○○區○○街38巷1 號前查獲，並扣得第一級毒品海洛因
    1 包（毛重0.1 公克；驗前淨重0.043 公克，驗餘淨重0.03
    1 公克），並經警採集尿液送驗結果呈嗎啡陽性反應，始悉
    上情。
二、案經高雄市政府警察局楠梓分局報請臺灣高雄地方法院檢察
    署檢察官偵查起訴。
     理  由
一、本件被告甲○○所犯係毒品危害防制條例第10條第1 項之施
    用第一級毒品罪，其係死刑、無期徒刑、最輕本刑為3 年以
    上有期徒刑以外之罪，被告於本院審理程序中就被訴事實為
    有罪之陳述，經告知被告簡式審判程序之旨，並聽取檢察官
    及被告之意見後，本院裁定進行簡式審判程序審理，合先敘
    明。又本件卷內之物證、書證等證據，依同法第273 條之2
    規定，不受第159 條第1 項關於傳聞法則規定之限制，依法
    均有證據能力，合先敘明。
二、被告於上揭時、地，施用海洛因之事實，業據被告於本院審
    理時供承明確，又被告於96年8 月27日採尿送驗結果，確呈
    嗎啡陽性反應，此有高雄市立凱旋醫院96年9 月3 日出具之
    濫用藥物尿液檢驗報告附卷可稽，另扣案之白色粉末1 包（
    含袋毛重0.1 公克；驗前淨重0.043 公克，驗餘淨重0.031
    公克），經送高雄市立凱旋醫院檢驗結果為海洛因之事實，
    有該院96年10月29日高市凱醫驗字第5315濫用藥物成品檢驗
    鑑定書在卷可憑，是被告自白核與事實相符，應堪採信。又
    被告前因施用毒品案件，經本院裁定令入戒治處所施以強制
    戒治，於93年1 月9 日釋放出所，並於同年10月5 日期滿等
    情，有本院院內索引卡紀錄表報表、臺灣高等法院被告前案
    紀錄表、被告刑案資料查註紀錄表各1 份在卷可稽，是公訴
    人予以追訴，並無不合。另查：海洛因施用入人體後水解還
    原成嗎啡，再循嗎啡之代謝方式排出體外，業據行政院衛生
    署藥物食品檢驗局73藥檢壹字第030221號函說明綦詳，且依
    醫學臨床實驗及根據英國藥學會出版IsolationandIndentif
    ication of Drugs乙書第293 頁載明：海洛因經注射入人體
    後，在體內迅速水解成6Monoacety Imorphine，再緩緩繼續
    水解成嗎啡，然後再循嗎啡之代謝方式排出，同書第431 至
    43 2頁並載有：嗎啡經注射入人體後，約百分之50以上於8
    小時內自尿中排出，至24小時排出約百分之90，但48小時後
    仍有微量可檢出等語。準此而論，被告為遭查獲之尿液經送
    驗結果，呈嗎啡陽性反應，顯見被告確有施用第一級毒品海
    洛因之犯行甚明。故此，本件事證明確，被告犯行洵堪認定
    。
三、核被告所為，係犯毒品危害防制條例第10條第1 項施用第一
    級毒品之罪。其持有第一級毒品海洛因之低度行為，為施用
    之高度行為吸收，不另論罪。又被告前因違反毒品危害防制
    條例案件，經本院於94年10 月3日以94年度訴字第2822號判
    處有期徒刑8 月確定，經入監執行，於95年9 月12日縮短刑
    期執行完畢出監之事實，有臺灣高等法院被告前案紀錄表1
    份在卷可佐，被告前受徒刑之執行完畢後，5 年以內故意再
    犯本件有期徒刑以上之罪，為累犯，應依刑法第47條第1 項
    之規定，加重其刑。爰審酌被告前因施用毒品已經強制戒治
    ，仍不愛惜機會戒除毒癮，再為本件犯行，顯見被告不知悔
    改施用毒品之惡習，惟念被告犯後坦承犯行，及其施用毒品
    係戕害自身身體健康，並未危及他人，犯後態度尚可等一切
    情狀，量處如主文所示之刑。另扣案之第一級毒品海洛因1
    包（含袋毛重0.1 公克；驗前淨重0.043 公克，驗餘淨重0.
    031 公克），經檢驗結果確為第一級毒品海洛因，已於前述
    ，不問屬於犯人與否，應依毒品危害防制條例第18條第1 項
    前段規定沒收銷燬之；而毒品包裝於毒品鑑驗後仍包覆毒品
    ，包裝袋上有微量毒品殘留，客觀上已與毒品無法析離，亦
    應依上揭規定併予沒收銷燬之。至於送驗耗費之海洛因，既
    已滅失不存在，自無宣告沒收銷燬之必要，附此敘明。
據上論斷，應依刑事訴訟法第273 條之1 第1 項、第284 條之1
、第299 條第1 項前段，毒品危害防制條例第10條第1 項、第18
條第1 項前段，刑法第11條、第47條第1 項，判決如主文。
本案經檢察官劉慕珊到庭執行職務。
中    華    民    國    97    年    1     月    31    日
                      刑事第四庭    法  官  王參和
以上正本證明與原本無異。
如不服本判決應於收受本判決後10日內向本院提出上訴書狀，並
應敘述具體理由，如未敘述上訴理由者，應於上訴期間屆滿後20
日內補提理由書狀於本院（均須按他造當事人之人數附繕本）「
切勿逕送上級法院」。
中    華    民    國    97    年    1     月    31    日
                                    書記官  陳惠玲
附錄本件判決論罪科刑法條：
毒品危害防制條例第10條第1項
施用第一級毒品者，處 6 月以上 5 年以下有期徒刑。


司法院資訊處製作；財團法人民間司法改革基金會備份。
